【裁判字號】    89,易,1311
【裁判日期】    890809
【裁判案由】    傷害
【裁判全文】
臺灣臺北地方法院刑事判決                        八十九年度易字第一三一一號
    公  訴  人  臺灣臺北地方法院檢察署檢察官
    被      告  丙○○
右列被告因家庭暴力罪之傷害案件，經檢察官提起公訴（八十九年度偵緝字第五七七
、五七八號），本院判決如左：
    主  文
丙○○傷害直系血親尊親屬之身體，處有期徒刑肆月；緩刑貳年，緩刑期內付保護管
束，並禁止實施家庭暴力行為，禁止對乙○○直接或間接之騷擾、接觸。
    事  實
一、乙○○係丙○○之父親為其直系血親尊親屬，二人間具有家庭暴力防治法第三條
    第三款之家庭成員關係，詎丙○○於民國八十八年十月五日下午三時三十分許，
    在其台北市○○路○段一五０巷六十六之五十九號住處，因細故與其父親發生爭
    執，竟基於傷害直系血親尊親屬之故意，持塑膠板凳毆打其父親乙○○，復徒手
    掐住乙○○脖子將之壓在地下，正欲再毆打乙○○時，乙○○之妻子甲○○高叫
    「不要打他，他是你爸爸」等語而作罷，致乙○○身體受有頭部外傷及頸部勒痕
    。
二、案經被害人乙○○訴由台北市政府警察局信義分局報請臺灣臺北地方法院檢察署
    檢察官偵查起訴。
    理  由
一、訊據被告丙○○失口否認右揭犯行，辯稱：伊未曾毆打伊父親云云。經查右揭犯
    罪事實業據告訴人乙○○指述：「‧‧‧他拿凳子打我‧‧‧掐住我脖子拉在地
    下，舉手要打時，甲○○制止他‧‧‧」等語情節相符，並與目擊證人甲○○證
    稱：「我準備拿一千元要給丙○○生活費，勸乙○○去看他，一到該處丙○○要
    他爸爸滾出去，丙○○拿椅子打乙○○‧‧‧我跑回去看到丙○○把乙○○推到
    樓梯角掐住他的脖子準備打他‧‧‧」等語相符（八十九年度偵緝字第五七八號
    卷第十九頁至第二十頁），並有台北仁康醫院八十八年十月五日仁康字第００九
    五六號診斷證明書記載乙○○頭部外傷及頸部勒痕之診斷證明書乙紙在卷可證（
    八十九年度偵字第六九八一號偵查卷第十頁參照），綜上所述，被告所辯顯係卸
    責之詞，不足採信，本件事證明確，已予應法論科。
二、核被告丙○○所為，係犯刑法第二百八十條、第二百七十七條第一項之傷害之直
    系血親尊親屬罪。爰審酌被告之品行、犯罪之動機、目的、手段、犯罪時所受之
    刺激、被害人所傷害程度及被告犯罪後之態度等一切情狀，量處如主文所示之刑
    。又被告未曾受有期徒刑以上刑之宣告，有台灣高等法院檢察署刑案紀錄簡覆表
    乙件在卷可稽，經此教訓後，應知警惕，當無再犯之虞，本院因認對其所宣告之
    刑，以暫不執行為適當，爰併予宣告緩刑二年，以勵自新。未按犯家庭暴力罪受
    緩刑之宣告者，在緩刑期內應付保護管束，並得命被告於緩刑保護管束期間內，
    遵守一定事項，家庭暴力防治法第三十條第一項、第二項定有明文，查被告與乙○○間具有家庭暴力防治法第三條第三款之家庭成員關係，被告對乙○○犯傷害
    罪，即屬家庭暴力防治法第二條所稱之家庭暴力罪，本件被告雖為緩刑之宣告，
    但被告與乙○○間尚有糾紛存在，依照前開說明，為防止被告再對乙○○實施家
    庭暴力行為，除依法諭知被告在緩刑內付保護管束外，並命被告於緩刑保護管束
    期間內禁止實施家庭暴力行為，禁止對乙○○為直接或間接之騷擾、接觸，俾由
    地方法院檢察署之觀護人予以適當之督促，使被告有正確之法律觀念。
據上論斷，應依刑事訴訟法第二百九十九條第一項前段，家庭暴力防治法第三十條第
一項、第二項第一款、第三款，刑法第十一條前段、第二百八十條、第二百七十七條
第一項、第七十四條第一款，罰金罰鍰提高標準條例第一條前段，判決如主文。本案
經檢察官王怡菁到庭執行職務中華民國八十九年八月九日
                                      臺灣臺北地方法院刑事第三庭
                                          法  官  陳  德  民
右正本證明與原本無異
如不服本判決應於送達後十日內向本院提出上訴狀
                                          書記官  楊  秋  鈴
中     華      民      國     八十九    年            月               日
附錄本案論罪科刑法條全文
刑法第二百七十七條第一項
傷害人之身體或健康者，處三年以下有期徒刑，拘役或一千元以下罰金。
刑法第二百八十條
 (傷害直系血親尊親屬罪)
對於直系血親尊親屬，犯第二百七十七條或第二百七十八條之罪者，加重其刑至二分
之一。


司法院資訊處製作；財團法人民間司法改革基金會備份。
